【裁判字號】    94,易,372
【裁判日期】    950227
【裁判案由】    違反毒品危害防制條例
【裁判全文】
臺灣嘉義地方法院刑事判決               94年度易字第372號
公  訴  人  臺灣嘉義地方法院檢察署檢察官
被      告  甲○○
                      十樓1
上列被告因違反毒品危害防制條例案件，經檢察官提起公訴 (94
年度毒偵字第1057號)，由本院合議庭裁定由受命法官獨任行簡
式審判程序審理後，判決如下：
    主  文
甲○○連續施用第二級毒品，累犯，處有期徒刑陸月，如易科罰
金，以佰元折算壹日。扣案之酒精燈壹組、注射針筒貳支、橡
膠軟管支均沒收。
    事  實
一、甲○○前於民國89年間因施用毒品案件，經本院以89年度毒
    聲字第1255號裁定令入臺灣嘉義看守所附設觀察、勒戒處所
    施以觀察、勒戒，於90年1月19日釋放，並經臺灣嘉義地方
    法院檢察署檢察官以89年度毒偵字第1827號為不起訴處分確
    定。又於85年間因竊盜案件經本院於85年3月25日以85年度
    易字第280號判處有期徒刑3月確定，因違反麻醉藥品管制條
    例案件，經本院於85年5月6日以85年度易字第420號判處有
    期徒刑11月確定，又因違反槍砲彈藥刀械管制條例、傷害、
    恐嚇危安等案件，經本院於85年6月24日分別判處有期徒刑8
    月、5月、6月確定，上開數罪定應執行有期徒刑2年4月，甫
    於88年10月6日假釋付保護管束期滿，視為執行完畢。詎甲
    ○○猶不知悔悟，明知甲基安非他命係毒品危害防制條例所
    定之第二級毒品，不得無故施用、持有，竟於上開觀察、勒
    戒執行完畢釋放後，5年內復萌生施用第二級毒品甲基安非
    他命之概括犯意，自93年6月間某日起至95年2月11日下午3
    時40分經警緝獲前（此部分業經檢察官於本院審理時追加起
    訴事實）回溯72小時內某時止，在嘉義市○區○○里○鄰○
    ○街36號之10十樓一住處等處，以燃燒玻璃球並接上塑膠軟
    管之方式，施用第二級毒品甲基安非他命多次。嗣於94年7
    月12日上午11時許為警查獲，並扣得酒精燈1組、注射針筒2
    支、塑膠軟管3支等物，經警對甲○○採集尿液送驗後，呈
    甲基安非他命陽性反應，始查悉全情。
二、案經嘉義縣警察局中埔分局報請臺灣嘉義地方法院檢察署檢
    察官偵查起訴。
    理  由
一、按除被告所犯為死刑、無期徒刑、最輕本刑為3年以上有期
    徒刑之罪或高等法院管轄第一審案件者外，於法院行準備程
    序進行中，被告先就被訴事實為有罪之陳述時，審判長得告
    知被告簡式審判程序之旨，並聽取當事人、代理人、辯護人
    及輔佐人之意見後，裁定進行簡式審判程序；且受命法官行
    準備程序，與法院或審判長有同一之權限；又簡式審判程序
    之證據調查，不受刑事訴訟法第159條第1項、第161條之2、
    第161條之3、第163條之1及第164條至第170條規定之限制，
    刑事訴訟法第273條之1第1項、第279條第2項前段、第273條
    之2分別定有明文。查本案被告甲○○所犯為死刑、無期徒
    刑、最輕本刑為3年以上有期徒刑以外之罪，且非高等法院
    管轄第一審之案件，經本院合議庭裁定由受命法官行準備程
    序時，被告就被訴事實為有罪之陳述後，復經本院合議庭裁
    定由受命法官獨任行簡式審判程序，是其證據之調查，自不
    受刑事訴訟法第159條第1項、第161條之2、第161條之3、第
    163 條之1及第164條至第170條規定之限制，合先敘明。
二、上揭被告甲○○對其於前揭時、地，連續施用第二級毒品之
    事實，業據其於本院審理時自承不諱。且被告於94年7月12
    日下午1時許經警對之採集尿液送臺灣檢驗科技股份有限公
    司以「免疫學分析法」及「氣相層析／質譜儀法」檢驗結果
    ，呈甲基安非他命陽性反應等情，此有臺灣科技檢驗股份有
    限公司濫用藥物尿液檢驗報告及代號與真實姓名對照表各1
    紙在卷足稽（見警訊卷第5、14頁)，復有其所有供施用第二
    級毒品甲基安非他命所用之酒精燈1組、注射針筒2支、塑膠
    軟管3支等物扣案可資佐證。又參以初次吸食煙毒者，經人
    體代謝作用於8小時內，約有百分之80之量排出，24小時後
    ，約有百分之90排出，72小時後仍有微量排出，依個人體質
    不同排出時間亦有差異，尤其成癮者其於吸食後120小時內
    所採尿液，配合具公信力之儀器，仍可驗出等情，有憲兵司
    令部80年3月25日80年鑑驗字第0999號函可參，可知若被告
    尿液中驗得甲基安非他命陽性反應，應認其於採尿前回溯72
    小時內之某時，有施用甲基安非他命，準此，足認被告自白
    施用第二級毒品甲基安非他命之犯行，核與事實相符，應堪
    採信。
三、又查，被告甲○○前於民國89年間因施用毒品案件，經本院
    以89年度毒聲字第1255號裁定令入臺灣嘉義看守所附設觀察
    、勒戒，於90年1月19日釋放，並經臺灣嘉義地方法院檢察
    署檢察官以89年度毒偵字第1827號為不起訴處分確定等情，
    有臺灣嘉義地方法院檢察署刑案資料查註紀錄表、臺灣高等
    法院被告前案紀錄表等在卷可參，則被告於強制戒治執行完
    畢釋放後，5年內再犯毒品危害防制條例第10條之罪，本件
    事證明確，被告連續施用第二級毒品之犯行堪以認定。
四、查甲基安非他命為毒品危害防制條例所謂之第二級毒品，觀
    諸該條例第2條第2項第2款之規定甚明，核被告甲○○上開
    以將第二級毒品甲基安非他命燒烤玻璃球並接上塑膠軟管吸
    食之方式，施用第二級毒品甲基安非他命之行為，係犯毒品
    危害防制條例第10條第2項之施用第二級毒品罪。其施用第
    二級毒品前持有毒品之低度行為，為其施用毒品之高度行為
    所吸收，不另論罪。被告多次施用第二級毒品甲基安非他命
    之犯行，時間緊接，方法相同，所犯又係構成要件相同之罪
    名，顯係基於概括之犯意反覆為之，應依刑法第56條連續犯
    之規定以一罪論，並加重其刑。再被告前於85年間因竊盜案
    件經本院於85年3月25日以85年度易字第280號判處有期徒刑
    3月確定，因違反麻醉藥品管制條例案件，經本院於85 年5
    月6日以85年度易字第420號判處有期徒刑11月確定，又因違
    反槍砲彈藥刀械管制條例、傷害、恐嚇危安等案件，經本院
    於85年6月24日分別判處有期徒刑8月、5月、6月確定，上開
    數罪定應執行有期徒刑2年4月，甫於88年10月6日假釋付保
    護管束期滿，視為執行完畢等情，有臺灣高等法院被告前案
    紀錄表及臺灣嘉義地方法院檢察署刑案資料查註紀錄表附卷
    可憑，其於有期徒刑執行完畢後5年以內再犯本件有期徒刑
    以上之罪，為累犯，應依刑法第47條之規定遞加重其刑。爰
    審酌被告不思其正值盛年，堪為社會大用之際，卻長期耽溺
    於戕身之物，且前已有施用毒品之紀錄，並經觀察、勒戒後
    ，竟又再度施用，顯見其意志不堅，仍未戒絕，自我把持、
    控制之能力顯然不佳，毫無悔改之意，又施用足以導致精神
    障礙、性格異常，甚至造成生命危險之毒品，戕害一己之身
    體健康，及其犯罪之動機、目的、手段、坦承犯罪之犯後態
    度尚稱良好等一切情狀，量處如主文所示之刑，並諭知易科
    罰金之折算標準，以資懲儆。扣案之酒精燈1組、注射針筒2
    支、塑膠軟管3支等物，係被告所有且供本件施用第二級毒
    品犯行所用之物，業據其供陳在卷，應依刑法第38條第1項
    第2款規定併予宣告沒收之。
五、據上論斷，應依刑事訴訟法第299條第1項前段、第273條之1
    第1項，毒品危害防制條例第10條第2項、第23條第2項，刑
    法第11條、第56條、第47條、第41條第1項前段、第38條第1
    項第2款，罰金罰鍰提高標準條例第2條，判決如主文。
本案經檢察官古富祺到庭執行職務。
中    華    民    國    95    年    2     月    27    日
                  刑事第二庭    法  官  洪嘉蘭
以上正本證明與原本無異。
如不服本判決，應於判決送達後10日內，向本院提出上訴狀。
中    華    民    國    95    年    2     月    27    日
                                書記官  吳明蓉
附錄法條：
毒品危害防制條例第10條第2項
施用第二級毒品者，處 3 年以下有期徒刑。


司法院資訊處製作；財團法人民間司法改革基金會備份。
